Inventaris van het archief van het Ministerie van Justitie: Onderzoek naar excessen in Indonesië (1945-1969)
Nationaal Archief, Den Haag
Ministerie van Justitie: Archiefbescheiden Onderzoek naar Excessen in Indonesië
Justitie / Excessen
1945-1969
J24
2.00 meter; 156 inventarisnummers.
Normale geschreven, getypte en gedrukte documenten, geen bijzondere handschriften. Het archief bevat foto's.
Nationaal Archief, Den Haag
Stuurgroep Indonesië 1945-1950
Coördinatiegroep Ordening van Archiefmateriaal
Het grootste deel van het archief bestaat uit archiefbescheiden die de Stuurgroep Indonesië 1945-1950 heeft gebruikt voor onderzoek dat leidde tot de zgn. "Excessennota", zoals stukken betreffende de APRA-actie te Bandung (waaronder processen-verbaal en verklaringen van getuigenverhoor), het dagboek van W. Schermerhorn, stukken uit het privé-archief van enkele leden van de in 1949 ingestelde Commissie van Onderzoek naar beweerde excessen door Nederlandse militairen in Indonesië (waaronder diverse dossiers), en stukken betreffende R.P.P. Westerling. Daarnaast bevat het archief onder meer vergaderstukken van de Stuurgroep. De bescheiden van de Coördinatiegroep Ordening van Archiefmateriaal bevatten onder meer vergaderverslagen en ingekomen en uitgegane stukken.
Archiefvorming
Geschiedenis van de archiefvormer
De Excessennota
Bron: Nationaal Archief
In de tweede helft van de jaren zestig was er publieke ophef ontstaan over excessen, welke in de jaren 1945 - 1950 door Nederlandse troepen zouden zijn begaan in Nederlands-Indië/Indonesië. Naar aanleiding daarvan verzocht de voorzitter van de Tweede Kamer in januari 1969 de minister-president om een nota waarin alle kennis der regering ter zake zou zijn samengevat.
Aan dit verzoek voldeed de minister-president in juni van hetzelfde jaar met de 'Nota betreffende het archievenonderzoek naar gegevens omtrent excessen in Indonesië begaan door Nederlandse militairen in de periode 1945 - 1950', kortweg bekend als de 'Excessen-nota'.
Deze nota was voorbereid door een Stuurgroep en een Coördinatiegroep die ter zake door de minister-president namens de regering waren ingesteld. De Stuurgroep, bestaande uit secretarissen-generaal van verschillende ministeries en de voorzitter van de Coördinatiegroep, diende op het hoogste ambtelijke niveau leiding te geven aan de werkzaamheden. De Coördinatiegroep, onder voorzitterschap van mr. E.J. Korthals Altes, oud-raadsheer van de Hoge Raad, had de leiding bij het verzamelen en ordenen van de opgediepte gegevens. Die kwamen uit archieven van tal van departementen, uit archieven bij het Algemeen Rijksarchief en uit archieven van militair-justitiële organen.
Geschiedenis van het archiefbeheer
Bij het Ministerie van Justitie was dit archiefbestand geplaatst als dossier R 43/69/1 (R= gerubriceerd dossier). Zie voor de oorspronkelijke plaatsingslijst inv.nr. 1.
Het bestand is volledig ter bewaring aangewezen voor overdracht aan het Nationaal Archief.
De verwerving van het archief
Het archief is krachtens bepalingen van de Archiefwet overgebracht.
Inhoud en structuur van het archief
01.01.01; 2.09
Inhoud
Het in deze toegang beschreven archief bestaat uit de volgende bestanden:
De aan de Stuurgroep Indonesië verstrekte documenten uit het centraal archief van het Ministerie van Justitie en uit de archieven van verschillende rechterlijke organen e.d.
Het door de stuurgroep zelf gevormde archief.
het door de Coördinatiegroep Ordening van archiefmateriaal gevormde archief.
Het onder 3 genoemde archiefbestand, waarvan de secretaris de heer C. Fasseur, bij het Ministerie van Justitie werkte, is blijkens een in het archief aangetroffen aantekening niet compleet. Uit een aantekening blijkt dat de originele notulen met bijlagen van de Coördinatiegroep in 1989 aan de minister van Algemene Zaken zijn gezonden ter complementering van het archief van de Coördinatiegroep.
Aanwijzingen voor de gebruiker
Openbaarheidsbeperkingen
Deels openbaar, deels beperkt openbaar (B) [stukken jonger dan 75 jaar].
Materiële beperkingen
Aanvraaginstructie
Openbare archiefstukken kunnen online worden aangevraagd en gereserveerd. U kunt dit ook via de terminals in de studiezaal van het Nationaal Archief doen. Om te kunnen reserveren dient u de volgende stappen te volgen:
U maakt een profiel aan op www.gahetna.nl, en logt vervolgens in
Via de archiefinventaris (alleen de beschrijvingen met rode nummers) selecteert u het gewenste archiefstuk door op de knop 'Reserveren' te klikken
In het volgende scherm geeft u aan op welke dag u het archiefstuk wilt inzien
Indien u zich bevindt in de studiezaal en een tafelnummer heeft ontvangen kunt u dit nummer vermelden. Als u geen tafelnummer heeft kunt u tafelnummer 777 laten staan
Vervolgens bevestigt u uw reservering door deze te versturen.
Verwant materiaal
Beschikbaarheid van kopieën
Afgescheiden archiefmateriaal
Zie ook: 2.03.01 - Inventaris van de archieven van de ministeries voor Algemeene Oorlogsvoering van het Koninkrijk (AOK) en van Algemene Zaken (AZ): Kabinet van de Minister-President (KMP). (1924) 1942 - 1979 (1989)
Beschrijving van de series en archiefbestanddelen
- Stuurgroep Indonesië 1945 - 1950, belast met het archievenonderzoek, 1.
  - Stukken opgemaakt of ontvangen door de stuurgroep, 1.1
    - Oude plaatsingslijst dossier R43/69/1, dozen 1-16, met kopie., z.d.; 1
    - Brief van de minister van Algemene Zaken aan de ministers van Justitie, Defensie, Buitenlandse Zaken, Binnenlandse Zaken en Onderwijs en Wetenschappen inzake de instelling van de stuurgroep., 1969; 2; 1 stuk
    - Ingekomen- en uitgegane stukken van de stuurgroep., 1969; 3; 1 omslag
      Openbaarheid beperkt tot 1 januari 2045
    - Overzicht van gewezen vonnissen door militaire rechters in Indonesië in het tijdvak 1946 - 1949, betreffende plundering gepleegd door militairen in Nederlandse krijgsdienst., 1969; 4; 1 stuk
      Ter Griffie van de Tweede Kamer gedeponeerd n.a.v. de aanbieding van de regeringsnota "Archievenonderzoek 1950".
      Openbaarheid beperkt tot 1 januari 2025
    - Overzicht van publicaties in een aantal dagbladen en periodieken uit de jaren 1945 - 1950 over de betrokkenheid van Nederlandse militairen bij de excessen in Indonesië., 1969; 5; 1 stuk
    - Tekst van een interview met dr. W. Drees, samengesteld door de Rijksvoorlichtingsdienst en geplaatst in het dagblad Het Parool van 10 juni 1969 inzake de excessen in Indonesië en de regeringsnota., 6; 1 stuk
    - Tekst van een interview met president Soeharto, minister Malik en generaal Nasoetion, gepubliceerd in Elseviers Weekblad., 1969; 7; 1 stuk
    - Vergaderstukken van de stuurgroep., 1969; 8-9; 2 pakken
      - 21 jan. - 14 apr., 8
      - 16 apr. - 10 juli, 9
    - Stukken betreffende de Regeringsnota inzake het archievenonderzoek naar gegevens omtrent excessen in Indonesië, begaan door Nederlandse militairen in de periode 1945 - 1950., 1969; 10-12; 1 pak en 2 omslagen
      - Brief van de minister-president aan de leden van de ministerraad inzake de conceptnota ter behandeling in de ministerraad van 23 mei 1969, met bijlagen 2 t/m 15, 10; pak
        Conceptnota en bijlage 1 en 14 niet aangetroffen.
      - Indonesische reacties op de nota., 11
      - Nota aan de Tweede Kamer, met geleidebrief van de minister-president en bijlagen., 12
  - Archiefbescheiden, welke door de stuurgroep zijn gebruikt voor het onderzoek, 1.2
    - Stukken betreffende het onderzoek naar de ongeregeldheden en gebeurtenissen bij de A.P.R.A-actie op 22 en 23 januari 1950 te Bandung., 1945 - 1950; 13-72; 5 pakken, 26 omslagen en 29 stukken
      A.P.R.A. Angketan Perang Ratu Adil (Legioen van de Rechtvaardige Vorst).
      - Foto's en origineel embleem van de A.P.R.A, [1945 - 1950], 13
        Openbaarheid beperkt tot 1 januari 2026
      - Foto's van de A.P.R.A.-actie, [1945 - 1950], 14
      - Beschikkingen van vonnissen van de Krijgsraad te Velde, met bijlagen, 1950, 15
      - Bevelschriften inzake de in arrest stelling van beklaagden, 1950, 16
      - Gratie adviesformulier met het advies van de Krijgsraad te Velde voor onder Nederlands bevel staande legerstrijdkrachten in Indonesië, met lijst met namen van veroordeelden, communiqué en verslag van het gebeurde te Batudjadjar, 1950, 17
      - Opnamebewijzen van soldaten in strafgestichten, 1950, 18
      - Proces-verbaal 15/CJA/50. Het verhoor van sergeant-majoor D.J. Kaihatu, sergeant L. Tetelepta, sergeant P. Pattiasina en sergeant S. Latupeirissa, door verbalisant kapitein F.H. Kriekhuis en sergeant-majoor D.J. Elliot, 1950, 19; stuk
      - Proces-verbaal 16/CJA/50. Het verhoor van D.J. Kaihatu, door verbalisant sergeant-majoor D.J. Elliot, 1950, 20; stuk
      - Proces-verbaal 17/CJA/50. Het verhoor van (reserve) 1e luitenant P.E.D. Titaley door verbalisant majoor J.W. Brouwer, met bijlagen (o.a. akte van berusting), 1950, 21
        Proces-verbaal is dubbel.
      - Proces-verbaal 17/CJA/50. Het verhoor van (reserve) 1e luitenant P.E.D. Titaley, door verbalisanten majoor J.W. Brouwer en sergeant-majoor D.J. Elliot, 1950, 22
        Met orginele omslag.
      - Proces-verbaal 18/50/M. Het verhoor van sergeant-majoor H.H. Meijer en meerdere soldaten door verbalisant sergeant militaire politie C.F. Klaassen en sergeant-majoor militaire politie B. van Dam, 1950, 23; stuk
      - Proces-verbaal 18/50/M. Het verhoor van de soldaten 1e klas W. Mamahit, L.A.T. Runturambi en F. Bojoh, door verbalisanten sergeantmajoor Militaire Politie B. van Dam en sergeant Militaire Politie C.F. Klaassen, met bijlagen, 1950, 24
        Proces-verbaal is dubbel. Met originele omslag.
      - Proces-verbaal 18/CJA/50. Het verhoor van luitenant-kolonel T.C. Cassa door verbalisant majoor J.W. Brouwer, 1950, 25; stuk
      - Proces-verbaal 19/CJA/50. Het verhoor van (reserve) 2e luitenant J.B. Demeyer door verbalisant majoor J.W. Brouwer, 1950, 26; stuk
      - Proces-verbaal 20/CJA/50. Het verhoor van (reserve) 2e luitenant D. Hendrikse door verbalisant majoor J.W. Brouwer, 1950, 27; stuk
      - Proces-verbaal 21/CJA/50. Het verhoor van de 1e luitenant H.D. Ryhiner door verbalisant kapitein F.H. Kriekhuis, 1950, 28; stuk
      - Proces-verbaal 23/CJA/50. Het verhoor van 190 personen van een groep prae Federale Troepen, gelegerd te Purabaja, door de verbalisanten sergeant-majoor Sak, sergeant-majoor Hoekstra en wachtmeester Schipper, 1950, 29-33
        - Communiqué, 29; stuk
        - Inhoudsopgave van het dossier, 30; stuk
        - Lijst met namen van betrokkenen van het 1e peloton Federale Troepen gelegerd te Purabaja, 31; stuk
        - Resumé van het procesverbaal van het hoofd van de justitiële afdeling van de Koninklijke Militaire Politie, majoor J.W. Brouwer, 32; stuk
        - Verklaringen, afgelegd door officieren, onderofficieren en soldaten, 33
          Een aantal nietjes zijn niet verwijderd om de samenhang van de stukken niet te verstoren.
      - Proces-verbaal 24/CJA/50. Het verhoor van militairen van het Regiment Speciale Troepen (RST), door de verbalisanten kapitein F.H. Kriekaus, eerste luitenant A. Heuving, sergeant-majoor G. M. Mak en sergeant-majoor J. Hoekstra, 1950, 34-40
        - Communiqué, 34; stuk
        - Indonesisch ochtendblad "De Nieuwsgier" van 11 januari 1950, 35; stuk
        - Inhoudsopgave van het dossier, 36; stuk
        - Namenlijst van betrokken militairen, 37; stuk
        - Proces-verbaal van een voorlopig huishoudelijk onderzoek bij de School Opleiding Bestuurders en Motorrijders I SOBM I Tjimahi van het Directoraat Centrale Opleidingen, 38; stuk
        - Verklaringen, afgelegd door officieren, onderofficieren en soldaten, 39
        - Verslag van getuigenverhoor van luitenant P.E.D. Titaley, 40; stuk
      - Proces-verbaal 25/CJA/50. Het verhoor van korporaal N.Z. Ferdinandus, de soldaten 1e klas O. Latupeirissa en D. Ayal en de soldaten M. Hegemoer, A. Matulessy, W. Wansaoeboen en D.F. Louhenapessy, door verbalisanten sergeant-majoor Panhuyzen en wachtmeester Koninklijke Marechaussee Schipper, met bijlagen, 1950, 41
      - Proces-verbaal 32/CJA/50. Het verhoor van sergeant majoor P.H. Oomen, korporaal S.S. Warouw, 2e luitenant H.P. Hendrikx, onderluitenant A.F. Poulus, korporaal Achmad Bin Dami, en soldaat 1e klas A.R. Wenzel, door verbalisanten sergeant-majoor J. Hoekstra en sergeant E.Bunt, 1950, 42; stuk
      - Proces-verbaal 33/CJA/50. Het verhoor van korporaal C.J.J. Sijm, opperwachtmeester T. Marskamp en (reserve) 1e luitenant Ph.Q. Wessels, door de verbalisanten kapitein sergeant-majoor J. Hoekstraen en sergeant E. Bunt, met bijlagen, 1950, 43-46
        - Communiqué, 43; stuk
        - Procesverbaal, 44; stuk
        - Rapporten en verslagen over het gebeurde te Batudjadjar op 22 januari 1950, opgemaakt door luitenant-kolonel J.J.F. Borghouts, kapitein W.D.H. Eekhout, (reserve) 2e luitenant J.B. Doedens en sergeant-majoor A.R. Jimming, 45
        - Resumé van het proces-verbaal, 46; stuk
      - Proces-verbaal 36/CJA/50. Aanvullende verklaringen door verbalisanten sergeant-majoor G.M. Mak en sergeant-majoor J. Hoestra, 1950, 47; stuk
      - Proces-verbaal 49/50/M. Het verhoor van sergeant G. van 't Woud door de verbalisant wachtmeester der Koninklijke Mareschausse J.C. van Nieuwkerk, 1950, 48; stuk
      - Uittreksel van vonnissen van manschappen van het Regiment Speciale Troepen (RST), met inhoudstaat, 1950, 49
      - Verklaringen van beklaagdenverhoor. 1950, 50-57
        - Beklaagden van verschillende legereenheden, 50
        - Manschappen van de Commando Compagnie van het Regiment Speciale Troepen (R.S.T.), 51; pak
        - Manschappen van de groep Meijer, 52
        - Manschappen van de Para Compagnie van het Regiment Speciale Troepen (R.S.T.), 53
        - Manschappen van de School Opleiding Bestuurders en Motorrijders (S.O.B.M.), 54
        - Sergeanten K.N.I.L., instructeurs van de Prae-federale troepen, 55
        - Zie inv.nr. 55, 56
        - Sergeant-majoor J. Leihitu, 57; stuk
      - Verklaringen van getuigenverhoor. 1950, 58-72
        - Formulieren voor het invullen van verklaringen, 58
          Stukken zijn dubbel.
        - Het Regiment Speciale Troepen (RST), met inhoudstaat, 59
        - Kapitein Infanterie G.H.O. de Wit, 60; stuk
        - Manschappen van het 1e peloton onder leiding van sergeant J. Ferdinandus, met appellijst, 61
          Stukken zijn dubbel. Nietjes zijn blijven zitten, om het verband in de stukken te behouden.
        - Manschappen van het 2e peleton onder leiding van sergeant P. Sinay, met appellijst, 62; pak
          Alle stukken zijn dubbel. Nietjes zijn blijven zitten, om het verband in de stukken te behouden.
        - Manschappen van het 3e peloton onder leiding van sergeant M. Titarsole, met appellijst, 63; pak
        - Manschappen van het 4e peloton onder leiding van sergeant J. Telah, met appellijst, 64; pak
        - Onderluitenant K.N.I.L. D.J. Kaihatu, 65; stuk
        - (Reserve) luitenant P.E.D. Titaley, 66; stuk
        - Sergeant Infanterie P. Pattiasina, 67; stuk
        - Sergeant K.N.I.L. S. Latupeirissa, 68; stuk
        - Sergeanten K.N.I.L. instructeurs van de Prae-federale troepen, 69
        - Zie inv.nr. 69, 70
        - Verklaringen van 106 militairen van het Regiment Speciale Troepen (RST) en gelegerd te Batoetjadjar, met brief van de auditeur-militair bij de Krijgsraad te Velde, 71; pak
          Met orginele omslagen.
        - Verklaringen van militairen van het Regiment Speciale Troepen (RST), waarin zij verzoeken om de opgelegde gevangenisstraf te mogen ondergaan in Nieuw-Guinea, 72
    - Dagboek van professor W. Schermerhorn, met bijlage., 1946 - 1947; 73; 1 pak
      Openbaarheid beperkt tot 1 januari 2023
    - Stukken van het Ministerie van Overzeese Gebiedsdelen, gezonden aan de minister van Justitie, mr. L. Donker inzake de Zuid-Celebes affaire en de rol hierin van R.P.P. Westerling, met beraadslagingen over de regeringsverklaring over het beleid ten aanzien van Nederlands-Indië., 1946 - 1954; 74; 1 omslag
      Met originele omslag.
      Openbaarheid beperkt tot 1 januari 2030
    - Rapport van de Commissie Enthoven, ingesteld bij Besluit van de luitenant-gouveneur-generaal van Nederlands-Indië op 9 april 1947, nr. 3, met als taak een onderzoek in te stellen naar de oorzaken, de omvang en de verschijningsvormen van de ongeregeldheden en de acties welke hebben gevoerd tot het herstel van orde en rust in het gebied, met bijlage over samenstelling en werkwijze van de commissie., 75; 1 omslag
    - Stukken betreffende het onderzoek naar de oorzaken, de omvang en de verschijningsvormen van de ongeregeldheden welke hebben plaatsgevonden op Zuid-Celebes in de periode december 1946 - februari 1947 en de rol welke R.P.P. Westerling hierin heeft gespeeld, met processen verbaal., 1947 - 1961; 76; 1 omslag
      Openbaarheid beperkt tot 1 januari 2037
    - Stukken welke hebben toebehoord tot het privé-archief van mr. W.J.H. Stam, mr. C. van Rij en mr. F.A. Groeninx van Zoelen, leden van de in 1949 ingestelde Commissie van Onderzoek naar beweerde excessen door Nederlandse militairen in Indonesië., 1947 - 1986; 77-101; 21 omslagen en 4 stukken
      Deze stukken zijn in 1969, na de excessennota zoekgeraakt en in 1986 teruggevonden in het privé-archief van mr. C. Fasseur, secretaris van de Coördinatiegroep. De beschrijvingen zijn op basis van bestaande dossierlijst. Diverse stukken zijn dubbel. Met originele omslagen.
      - Toelichting van de heer C. Rooijackers, medewerker van het Ministerie van Justitie, op de teruggevonden archiefstukken, 1986, 77; stuk
      - Dossier 1., 78
        - Originele inhoudsopgave., -
        - Ingekomen- en uitgegane stukken van de commissie., -
        - 2 processen-verbaal van het verhoor van A. Floris van Hal en H.S. Pradja, 1949, -
      - Dossier 2., 79
        - Extractvonnissen met rolnummer 667/1948 - 669/1948., -
        - Memorandum inzake de vonnissen met rolnummer 614/48 en 615/48., -
        - Uittreksel van vonnis met rolnummer 615/48., -
        - Diverse aantekeningen, 1949, -
      - Dossier 3, 4 en 16. Vliegbasis Tjililitan., 80
        - Rapport over de gebeurtenissen op het vliegveld., -
        - Procesverbaal van het onderzoek inzake gepleegde excessen door sergeant-majoor H. Schrijver., -
        - Processen-verbaal van de strafzaak tegen H. Schrijver en medeplichtigen., -
        - Rapport van majoor J.W.L. Rhaesa, hoofd van de transportdienst waar H. Schrijver werkzaam is geweest., -
        - Brief van zoon Schrijver aan zijn vader., -
        - Verzameling aantekeningen., -
        - Handgeschreven uittreksel van het dossier, 1949, -
      - Dossier 5. Bondowoso-zaak., 81
        - Stukken betreffende het transport van 100 aangehouden personen van Bondowoso naar Soerabaja, waar bij aankomst 46 personen bleken zijn te overleden, met aanbiedingsbrief van de fiscaal bij de krijgsraad van de Zeemacht in het Oosten., -
        - Verzameling aantekeningen, 1947 - 1949, -
      - Dossier 6. Peniwen-zaak., 82
        - Verslag van de onderzoekscommissie naar de gebeurtenissen in het ziekenhuis Panti Oesanda te Peniwen, met bijlagen., -
        - Weekbulletin van het persbureau van de Nederlandse Hervormde Kerk., -
        - Uittreksel uit het (kerk)blad "Pawartos-Rinkes" nr. 8 van 4 maart 1949, met Nederlandse vertaling, -
        - Processen-verbaal van verhoor., -
        - Nominatieve opgave van personen welke bij de actie aanwezig zijn geweest., -
        - Ingekomen- en uitgegane stukken van de waarnemend algemeen secretaris van der Hoge Vertegenwoordiger van de Kroon van Indonesië, de heer E.O. van Boetzelaer., -
        - Brief van de onderzoekcommissie aan de procureur-generaal bij het Hooggerechtshof voor Indonesië te Batavia, met blad met aantekeningen, 1949 - 1969, -
      - Dossier 7. Krijnen- en Verburght-zaak., 83
        - Verslag van de gebeurtenissen met betrekking tot het doden van 6 Indonesiërs door soldaat H. Verburght in opdracht van (reserve) 1e luitenant P.G. Krijnen., -
        - Beschikking tot verwijzing naar de krijgsraad te Velde te Batavia (dubbel)., -
        - Schriftuur van eis inzake luitenant P.G. Krijnen en soldaat H. Verburght., -
        - Verzameling aantekeningen, 1949, -
      - Dossier 8. Nordmann-zaak., 84
        - Verslag van de strafzaak tegen adjudant-onderofficier J. Nordmann en anderen, werkzaam bij de controlebrigade van de Motor Transportdienst te Bandung, welke zich hebben schuldig gemaakt aan zeer ernstige misdrijven tegen Indonesiërs (uitlokking van moord, doodslag, plundering en misbruik van gezag)., -
        - Vonnis (auditeurnummer 1374/48) van de Krijgsraad te velde voor de Koninklijke Landmacht, zitting houdende te Semarang., -
        - Inschriftuur van eis inzake J. Nordmann., -
        - Verzameling aantekeningen, 1949, -
      - Dossier 9, 10 en 11. Malang-zaak., 85
        - Verslagen van de zaak tegen kolonel H.J. Krönig en luitenant-kolonel A.F.L. Maris inzake het liquideren van gedetineerden uit de Loewokwaroe gevangenis., -
        - Correspondentie van de auditeur-militair bij de Krijgsraad te Velde., -
        - Proces-verbaal nr. 106/CJA/49, opgemaakt door verbalisant majoor J.W. Brouwer., -
        - Brief van het Departement van Justitie aan de Hoge Vertegenwoordiger van de Kroon in Indonesië., -
        - Brief van de directeur van het huis van bewaring te Malang aan het hoofd van het gevangeniswezen te Batavia., -
        - Brief van de commandant van het leger in Indonesië aan de secretaris van Staat, hoofd van het Departement van Justitie te Batavia., -
        - Verzameling aantekeningen., -
        - Foto's van diverse plaatsen des onheil, met fotokopieën., -
        - Blanco commissie briefpapier met enveloppe, 1949, -
      - Dossier 12 en 13. De acties op Zuid-Celebes., 86
        - Verslagen van de gebeurtenissen., -
        - Verslag van minister Hoessain., -
        - Lijsten van getuigen en uittreksel uit arrestanten-register., -
        - Nota van overdracht van de assistent resident van Mandar, de heer L.L.A. Maurenbrecher, met geleidebrief., -
        - Nota ter oriëntatie voor de procureur-fiscaal bij het Hoog Militair Gerechtshof te Batavia inzake de beschuldigingen tegen J. Stufkens, B.E. Rijborz en J.B. Vermeulen., -
        - Voorlopige instructies ten behoeve van de actie van onderluitenant J.B. Vermeulen., -
        - Verklaringen van kapitein R.P.P. Westerling en onderluitenant J.B, Vermeulen., -
        - Procesverbalen van getuigenverhoren., -
        - Ingekomen- en uitgegane stukken van de procureur-generaal bij het Hooggerechtshof van Nederlands-Indië., -
        - Resumé van gehouden acties op Zuid-Celebes., -
        - Diverse correspondentie, bijlagen en aantekeningen, 1947 - 1949, -
      - Dossier 14 en 15. Tjilatjap-zaak (affaire Goenoeng simping/bruiloftszaak)., 87
        - Commissieverslag van de gebeurtenissen., -
        - Rapport van de auditeur-militair bij de Krijgsraad te Velde., -
        - Vonnis (Smg 1138/49) van de Krijgsraad, zitting houdende te Poerwokerto inzake 1e luitenant G. Franken, met geleidebrief., -
        - Verslagen van getuigenverhoor (in het Maleis), met vertaling., -
        - Conceptbrief van de procureur-generaal aan de legercommandant, met aantekeningen., -
        - Diverse correspondentie met bijlagen., -
        - Verzameling aantekeningen, 1949 - 1969, -
      - Dossier 17. Poerbalinga-zaak., 88
        - Rapporten over de gebeurtenissen, naar aanleiding van een klacht van S.A. Kartadimedja, met handgeschreven concept., -
        - Brief van de onderzoekscommissie aan de auditeur-militair bij de Krijgsraad te Velde K.N.I.L. te Batavia, 1949, -
      - Dossier 18., 89
        - Verslag van het gebeurde, pleidooi en extractvonnis (rolnummer 53/1949) inzake tijdelijk sergeant H. Zweers., -
        - Verslag van het gebeurde en extractvonnis (rolnummer 683/1948) inzake W.J. Syaranamual, -
        - Verslag van het gebeurde inzake (tijdelijk) sergeant G.R. Kornson., -